【裁判字號】    92,易,1016
【裁判日期】    921110
【裁判案由】    竊盜等
【裁判全文】
臺灣桃園地方法院刑事判決                        九十二年度易字第一一六號
    公  訴  人  臺灣桃園地方法院檢察署檢察官
    被      告  丙○○
右列被告因竊盜等案件，經檢察官提起公訴（九十二年度偵字第一０七四九號），本
院判決如左：
    主  文
丙○○攜帶兇器竊盜，處有期徒刑壹年。扣案偽造之「乙○○」國民身分證壹張及偽
造之ＫＤ—九六八八號車牌貳面，均沒收。
    事  實
一、丙○○前因另案涉有強盜罪嫌，經臺灣彰化地方法院通緝在案，詎其為避免警方
    查緝起見，竟基於行使偽造特種文書之概括犯意，先與年籍、姓名均不詳自稱「
    黑仔」之成年男子基於偽造國民身分證之犯意聯絡，由丙○○於民國九十二年二
    月下旬某日，在臺北市○○○路交流道附近，將其自己之照片一張交付予「黑仔
    」，並提供不知情之友人乙○○個人年籍資料，而以新臺幣（下同）一萬五千元
    之代價，委請「黑仔」於九十二年二月下旬至同年三月上旬間之某日，在臺灣地
    區某不詳地點，偽造貼有丙○○上開照片之「乙○○」國民身分證一張，並於該
    偽造國民身分證上偽造「內政部印」之公印文一枚後，再於九十二年三月上旬某
    日，在臺北市○○○路交流道附近，將該偽造之國民身分證交付予丙○○，伺機
    使用，而足以生損害於乙○○及戶政機關對身分證件管理之正確性。
二、丙○○為避免警員查緝，自思有竊車代步之必要，以增加其機動力，復慮及如駕
    駛贓車，亦同時增加為警查獲之風險，故有另行懸掛偽造車牌掩飾之需，乃承前
    同一行使特種文書之概括犯意，並意圖為自己不法之所有，先於九十二年六月八
    日晚間不詳時間，在臺北縣鶯歌鎮○○路五十九號前，持其所有客觀上足以對人
    之生命、身體造成危害之兇器一字起子一把（鐵製，長約十公分，未扣案），撬
    開甲○○所有停放於該處之車牌號碼ＧＷ—０九九五號自用小客車（下稱上開自
    用小客車）之車門及電門後，將之發動駛離而予竊取，得手後並將上開自用小客
    車之車牌二面丟棄。丙○○隨即於同年六月十日（起訴書誤植為同年五月間某日
    ），在其位於桃園縣龜山鄉嶺頂村一鄰西嶺頂五之一號住處，以不詳工具敲擊鐵
    片之方式，偽造ＫＤ—九六八八號車牌二面後，懸掛於其所竊得之上開自用小客
    車上予以行使，足以生損害於監理機關對車籍資料管理之正確性。嗣於九十二年
    六月十三日上午七時三十分許，丙○○駕駛上開懸掛ＫＤ—九六八八號偽造車牌
    之ＧＷ—０九九五號贓車，搭載不知情之胡慶榮，行經桃園縣桃園市○○路、大
    興西路口時，為警攔檢盤查，丙○○為掩飾其身分起見，遂持前開偽造之「乙○
    ○」國民身分證供警方查驗而予以行使，足以生損害於乙○○及戶政機關對身分
    證件管理之正確性，幸為警識破，當場並扣得上開偽造之「乙○○」國民身分證
    一張、偽造之ＫＤ—九六八八號車牌二面，及丙○○所有之汽車鑰匙一把，乃查
    獲上情。
三、案經桃園縣警察局桃園分局報請臺灣桃園地方法院檢察署檢察官偵查起訴。
    理  由
一、訊據被告丙○○對右揭事實坦承不諱，並核與被害人即上開自用小客車車主甲○
    ○、ＫＤ—九六八八號車牌所有人丁○分別於警訊、本院審理時所指述其所有之
    上開自用小客車遭竊；上開車牌遭人冒用等情節，均屬相符（見偵查卷第十六頁
    、第二十頁及本院九十二年十月二十日審理筆錄），此外復有上開自用小客車照
    片二幀、贓物領據各一份附卷可稽（附於偵查卷第十七頁、第二十二頁），及上
    開偽造之「乙○○」國民身分證一張；偽造之ＫＤ—九六八八號車牌二面；被告
    所有之汽車鑰匙一把扣案可資佐證，堪認被告上開任意性自白應與事實相符，且
    其偽造國民身分證及行使偽造國民身分證之行為，均足以生損害於乙○○及戶政
    機關對身分證件管理之正確性；其偽造車牌及行使偽造車牌之行為，均足以生損
    害於監理機關對車籍資料管理之正確性。本件事證明確，被告右揭偽造國民身分
    證、車牌及竊盜等犯行，均足可認定，應依法論科。
二、查被告持用於竊取上開自用小客車之一字起子係鐵製，長約十公分，如持以揮舞
    ，當能對人之生命、身體造成危險，應屬兇器無誤。次查，國民身分證係屬於品
    行能力服務相類證書之一種，汽車牌照則為行車之許可憑證，有最高法院四十年
    台非字第二十號判決、六十三年台上字第一五五０號判例可資參照。核被告丙○
    ○所為，就其委請「黑仔」偽造「乙○○」國民身分證，並於該偽造國民身分證
    上偽造「內政部印」之公印文一枚，且持以行使之部分，係犯刑法第二百十六條
    、第二百十二條之行使偽造特種文書罪及同法第二百十八條第一項之偽造公印文
    罪；其持上開一字起子竊取上開自用小客車之部分，係犯同法第三百二十一條第
    一項第三款之攜帶兇器加重竊盜罪。至其自行打就偽造ＫＤ—九六八八號車牌二
    面，並懸掛在所竊得之上開自用小客車而行使之，此部分則係犯同法第二百十六
    條、第二百十二條之行使偽造特種文書罪。又被告就偽造特種文書即國民身分證
    部分，與年籍、姓名均不詳自稱「黑仔」之成年男子間，固有犯意聯絡及行為分
    擔之共同正犯關係，惟該偽造特種文書之低度行為應為行使特種文書之高度行為
    所吸收，不另論罪；其偽造特種文書即車牌之低度行為亦應為行使特種文書之高
    度行為所吸收，不另論罪。再被告就上開所為偽造公印文部分，與年籍、姓名均
    不詳自稱「黑仔」之成年男子間，亦有犯意聯絡及行為分擔，均為共同正犯。被
    告先後行使偽造「乙○○」國民身分證，及行使偽造ＫＤ—九六八八號車牌二次
    犯行，時間緊接，所犯構成要件相同罪名，且均係出於逃避警員查緝之目的，顯
    係基於概括犯意，為連續犯，應依刑法第五十六條規定以一罪論，並加重其刑。
    其所犯上開連續行使偽造特種文書罪、共同偽造公印文罪與攜帶兇器加重竊盜罪
    三罪間，各有方法目的之牽連關係，應依刑法第五十五條規定從一重之攜帶兇器
    加重竊盜罪處斷。爰審酌前述被告犯罪之動機、目的、手段，被害人所受之損失
    ，及被告犯後坦承犯行，態度尚稱良好等一切情狀，量處如主文所示之刑。
三、扣案之偽造「乙○○」國民身分證一張及偽造ＫＤ—九六八八號車牌二面，均為
    被告所有，且係其犯本件偽造特種文書罪所得之物，業據被告供承在卷，應依刑
    法第三十八條第一項第三款規定，宣告沒收之；被告於上開偽造「乙○○」國民
    身分證上所偽造之「內政部印」公印文一枚，因該偽造國民身分證業經本院宣告
    應予沒收，則就已屬該偽造國民身分證一部分之公印文，不另依法予以宣告沒收
    。至扣案汽車鑰匙一把，係被告竊得上開自用小客車後，為供己使用始前往打就
    等情，亦經被告供述明確在卷，雖為被告所有，然與其所為本件加重竊盜犯行無
    關，且該汽車鑰匙性質上亦非屬違禁物，是尚乏沒收之依據，爰不予沒收。另被
    告犯本件加重竊盜罪所持用未扣案之一字起子一支，雖係被告所有，然前因遭被
    告丟棄而滅失，業據被告供承在卷，已無沒收之必要，亦不予宣告沒收，併予敘
    明。
據上論斷，應依刑事訴訟法第二百九十九條第一項前段，刑法第二十八條、第五十六
條、第二百十六條、第二百十二條、第二百十八條第一項、第三百二十一條第一項第
三款、第五十五條、第三十八條第一項第三款，罰金罰鍰提高標準條例第一條前段，
判決如主文。
本案經檢察官廖先志到庭執行職務。
中        華        民        國    九十二    年    十一    月    十    日
                                  臺灣桃園地方法院刑事第十二庭
              審判長法  官  游  紅  桃
                                            法  官  曾  雨  明
                                            法  官  王  美  玲
右正本證明與原本無異。
如不服本判決，應於判決送達後十日內向本院提出上訴狀( 應附繕本 )，上訴於
臺灣高等法院。
                                            書記官  張  嘉  雯
中        華        民        國    九十二    年    十一    月   十八   日
論錄本案論罪科刑之法條：
刑法第三百二十一條第一項第三款
犯竊盜罪而有左列情形之一者，處六月以上、五年以下有期徒刑：
三  攜帶兇器而犯之者。
刑法第二百十六條
 (行使偽造變造或登載不實之文書罪)
行使第二百十條至第二百十五條之文書者，依偽造、變造文書或登載不實
事項或使登載不實事項之規定處斷。
刑法第二百十二條
 (偽造變造特種文書罪)
偽造、變造護照、旅券、免許證、特許證及關於品行、能力服務或其他相
類之證書、介紹書，足以生損害於公眾或他人者，處一年以下有期徒刑、
拘役或三百元以下罰金。
刑法第二百十八條
 (偽造盜用公印或公印文罪)
偽造公印或公印文者，處五年以下有期徒刑。
盜用公印或公印文足以生損害於公眾或他人者，亦同。


司法院資訊處製作；財團法人民間司法改革基金會備份。
